臺灣板橋地方法院刑事判決　　　　　　 100年度交訴字第20號
公　訴　人　臺灣板橋地方法院檢察署檢察官
被　　　告　吳文章
上列被告因公共危險案件，經檢察官提起公訴（100年度偵字第
1802號)，被告於本院準備程序中就被訴事實為有罪之陳述，經
本院合議庭裁定由受命法官獨任進行簡式審判程序，判決如下：
     主  文
吳文章服用酒類，不能安全駕駛動力交通工具而駕駛，處有期徒
刑伍月，如易科罰金，以新臺幣壹仟元折算壹日。又駕駛動力交
通工具肇事，致人受傷而逃逸，處有期徒刑陸月，如易科罰金，
以新臺幣壹仟元折算壹日。應執行有期徒刑玖月，如易科罰金，
以新臺幣壹仟元折算壹日。
    事   實
一、吳文章前因酒後駕車之公共危險案件，先後經本院及臺灣桃
    園地方法院分別以95年度交簡字第103 號、97年度桃交簡字
    第2418號各判處罰金銀元3 萬元( 起訴書誤載為新臺幣) 、
    新臺幣10萬元確定，詎猶不知悔改，於民國99年12月16日19
    時許，在臺北縣泰山鄉( 現改制為新北市泰山區，下同) 仁
    愛路友人家中飲用酒類後，已達不能安全駕駛動力交通工具
    之程度，猶於同日19時30分許，駕駛車牌號碼2858-GX 號自
    小客車沿臺北縣泰山鄉○○路往丹鳳方向行駛，嗣於同日19
    時55分許，行經臺北縣泰山鄉○○路2 段106 號前( 起訴書
    誤載為136 巷附近) ，因酒後意識不清，致車身右側擦撞到
    同方向由盧宜芳所騎乘之車牌號碼986-JCA 號重型機車，致
    盧宜芳人車倒地，因而受有右膝及右足擦挫傷、左手腕挫傷
    、左大腿擦挫傷等傷害（過失傷害部分未據告訴）。詎吳文
    章明知其已肇事致盧宜芳受傷，竟未下車查看並採取必要之
    救護措施，或通知警察機關到場處理，即基於肇事逃逸之犯
    意，逕行駕車逃離現場，嗣因呂武憲見狀駕車自後方追趕，
    而於臺北縣泰山鄉○○路與文程路口攔下吳文章並報警處理
    ，經警於同日20時35分許，測得其呼氣酒精濃度達每公升
    1.12毫克，始悉上情。
二、案經臺北縣政府警察局 (現改制為新北市政府警察局)新莊
    分局移送臺灣板橋地方法院檢察署檢察官偵查後提起公訴。
    理  由
一、程序方面：按除被告所犯為死刑、無期徒刑、最輕本刑為3
    年以上有期徒刑之罪或高等法院管轄第一審案件者外，於第
    一次審判期日前之準備程序進行中，被告先就被訴事實為有
    罪之陳述時，審判長得告知被告簡式審判程序之旨，並聽取
    當事人、代理人、辯護人及輔佐人之意見後，裁定進行簡式
    審判程序，刑事訴訟法第273 條之1 第1 項定有明文。經核
    ，本件被告吳文章所犯係死刑、無期徒刑、最輕本刑為3年
    以上有期徒刑以外之罪，其於準備程序中就被訴事實為有罪
    之陳述，經法官告知簡式審判程序之旨，並聽取公訴人、被
    告之意見後，本院爰依首揭規定，合議裁定由受命法官獨任
    進行簡式審判程序，合先敘明。
二、經查，上揭事實業據被告於警詢、偵查、本院準備程序及審
    理時坦承不諱，核與證人即被害人盧宜芳、證人呂武憲於警
    詢之證述情節相符，並有行政院衛生署臺北醫院診斷證明書
    、酒精測定紀錄表、刑法第185 條之3 案件測試觀察紀錄表
    、道路交通事故現場圖、道路交通事故調查報告表（一）、
    （二）、臺北縣政府警察局舉發違反道路交通管理事件通知
    單各1 份、現場及車損照片18張附卷可憑，因認被告之自白
    與事實相符，堪予採信。本件事證明確，應依法論科。
三、核被告所為，係犯刑法第185 條之3 之服用酒類，致不能安
    全駕駛動力交通工具罪，及同法第185 條之4 駕駛動力交通
    工具肇事致人受傷而逃逸罪。被告所犯上開2 罪，犯意有別
    ，行為互殊，應予分論併罰。爰審酌被告前已有如事實欄所
    載之酒後駕車前科，有臺灣高等法院被告前案紀錄表附卷可
    憑，其明知酒精成分對人之意識能力具有不良影響，酒後駕
    車對一般往來之公眾及駕駛人自身皆具有高度危險性，既漠
    視自己安危，尤枉顧公眾安全，於服用酒類後之呼氣酒精濃
    度已高達每公升1.12毫克，而處於不能安全駕駛之狀態，仍
    冒然駕車，在因而肇事致被害人受傷後，竟駕車逃逸，所為
    實非可取，然念其犯後坦承犯行，態度良好，並於肇事當日
    即與被害人達成和解，有和解書1 紙在卷可憑，及其犯罪之
    動機、手段、智識程度，檢察官具體求刑有期徒刑1 年稍嫌
    過重等一切情狀，分別量處如主文所示之刑及諭知易科罰金
    之折算標準，並定其應執行刑及易科罰金之折算標準，以資
    懲儆。
據上論斷，應依刑事訴訟法第273 條之1 第1 項、第299 條第1
項前段，刑法第185條之3、第185條之4、第41條第1項前段、第
8項，第51條第5款，刑法施行法第1條之1第1項，判決如主文。
本案經檢察官王筱寧到庭執行職務。
中    華    民    國   100    年    3     月    17    日
                  交通法庭   法  官   陳昭筠
以上正本證明與原本無異。
如不服本判決應於送達後10日內向本院提出上訴狀。
                             書記官   黃文儀
中    華    民    國   100    年    3     月    17    日
附錄本案論罪科刑法條全文：
中華民國刑法第185條之3
服用毒品、麻醉藥品、酒類或其他相類之物，不能安全駕駛動力
交通工具而駕駛者，處 1 年以下有期徒刑、拘役或科或併科
15萬元以下罰金。
中華民國刑法第185條之4
駕駛動力交通工具肇事，致人死傷而逃逸者，處 6 月以上 5 年
以下有期徒刑。